【裁判字號】    91,交聲,454
【裁判日期】    920129
【裁判案由】    聲明異議
【裁判全文】
臺灣臺南地方法院交通事件裁定                    九十一年度交聲字第四五四號
    受處分人
    即異議人  甲○○  男四十歲.
右列受處分人因違反道路交通管理處罰條例案件，對於交通部公路總局嘉義區監理所
台南監理站民國九十一年十一月二十一日所為之裁決處分（處分案號：南監五字第裁
七四—Ｓ00000000號）聲明異議，本院裁定如左：
    主  文
異議駁回。
    理  由
一、聲明異議意旨略以：如附件聲明異議狀所載。
二、按汽車駕駛人，駕駛汽車經測試檢定有酒精濃度超過規定標準情形者，處新臺幣
    一萬五千元以上六萬元以下罰鍰，並當場移置保管其車輛及吊扣其駕駛執照一年
    ，道路交通管理處罰條例第三十五條第一項第一款定有明文。又汽車駕駛人有飲
    用酒類或其他類似物後其吐氣所含酒精濃度超過每公升０‧二五毫克或血液中酒
    精濃度超過百分之０‧０五以上情形者，不得駕車，道路交通安全規則第一百十
    四條第二款亦規定甚明。
三、經查：
    （一）本件受處分人即異議人甲○○係於民國九十一年九月二十七日晚間，酒後
          駕駛車牌號碼ＦＵ─４９１號營大客車沿台南市○○路由南往北方向行駛
          。於同日晚間十八時二十分許，在行至中山路一００號前時，不慎與同向
          在右側行駛之車號５Ｗ─０９５２號自小客車發生擦撞車禍，經員警到場
          處理，並以呼氣酒精測試器測試其吐氣所含酒精濃已達每公升０．二七毫
          克，因而當場製單舉發等情，有台南市警察局南市警交字第Ｓ00000
          000號舉發違反道路交通管理事件通知單及異議人吐氣所含酒精濃度測
          試值結果單各一紙附卷可佐，且為異議人所不爭執。雖異議人辯稱：其係
          在當天中午午餐時飲用啤酒，距同日案發接受酒測時已達七小時，酒測值
          竟仍會超過標準，顯然該數據並非精確有所誤差，且其長期有嚼食檳榔習
          慣，而檳榔內含之紅灰、白灰係使用酒精度百分之五十以上之米酒或高梁
          酒調製，亦會影響酒測值云云。惟查，本件異議人係於舉發單所載之違規
          當日即九十一年九月二十七日十九時二十二分許，為警測得其吐氣所含酒
          精濃度為每公升０‧二七毫克，有卷附之酒測值結果單可稽，又警方所使
          用之該只呼氣酒精測試器，其經經濟部標準檢驗局檢定合格之檢定日期為
          九十一年五月二十三日，有效期限為一年，而本案測定時間為九十一年九
          月二十七日，係在有效期限等情，亦有台南市警察局以九十二年一月七日
          南市警交字第０九二五三三九五號函檢送之該只呼氣酒精測試器經濟部標
          準檢驗局檢定合格證書一紙在卷可徵，是本案所使用之該只呼氣酒精測試
          器既仍在有效期限內，則該只測試器自係合格有效之科學儀器，其所測試
          出來之酒測值結果自得作為本件酒精濃度有無超過規定標準之認定依據，
          而異議人既係於飲酒後其酒精濃度已超過規定標準而仍駕車行至右述舉發
          地點，則其在行至舉發地點前之【該段酒後駕車行為】，即已該當【駕駛
          汽車有酒精濃度超過規定標準】之違規行為，自不因其在為警舉發當時是
          否已距其飲酒時間多寡而異其差別，又道路交通安全規則第一百十四條第
          二款係規定汽車駕駛人有飲【用】酒類或其他【類似物】後其吐氣所含酒
          精濃度超過每公升０‧二五毫克者即因受罰，自不僅限以飲酒為限，而異
          議人既明知其所嚼用之檳榔內含之【紅灰、白灰】，係使用酒精度百分之
          五十以上之米酒或高梁酒調製而成，則內含該等【紅灰、白灰】之檳榔即
          屬前開道路交通安全規則所謂之該等【類似物】，從而異議人於駕車時予
          以嚼【用】並經測定酒精濃度超過規定標準，則該等行為自亦該當前開酒
          後駕車之違規行為，是異議人前開所辯，要係卸飾之詞且不足採。從而，
          異議人於上開時、地駕駛營大客車，有酒精濃度超過規定標準之事實，應
          堪認定。
    （二）本件異議人有於右述時、地駕駛營大客車，有酒精濃度超過規定標準之事
          實，既可認定，則原處分機關即交通部公路總局嘉義區監理所台南監理站
          ，據此引用前開道路交通管理處罰條例第三十五條第一項第一款規定，裁
          處異議人罰鍰新臺幣二萬二千五百元，並吊扣其駕駛執照一年，於法並無
          不當，異議人異議為無理由，應予駁回。
四、據上論斷，應依道路交通案件處理辦法第十九條，裁定如主文。
中      華      民      國      九十二      年    一    月    二十九    日
                                  臺灣臺南地方法院交通法庭
                                      法  官  張  瑛  宗
右正本證明與原本無異
如不服本裁定應於送達後五日內向本院提出抗告狀
                                      書記官  陳  志  德
中      華      民      國      九十二      年    二    月      六      日


司法院資訊處製作；財團法人民間司法改革基金會備份。
